臺灣雲林地方法院刑事協商判決　　　　　100年度訴字第764號
公　訴　人　臺灣雲林地方法院檢察署檢察官
被　　　告　林泰佑
指定辯護人　本院公設辯護人 許俊雄
上列被告因違反毒品危害防制條例案件，檢察官提起公訴（100
年度毒偵字第862 號），並聲請法院改依協商程序而為判決，本
院認為適當，同意由受命法官一人獨任進行協商程序，判決如下
：
    主  文
林泰佑施用第一級毒品，處有期徒刑柒月；扣案之第一級毒品海
洛因壹包（驗餘淨重零點壹柒伍貳公克，含分裝袋壹個）沒收銷
毀之；扣案之注射針筒壹支沒收之。又施用第二級毒品，處有期
徒刑肆月；扣案之第二級毒品甲基安非他命壹包（驗餘淨重零點
壹柒貳柒公克，含分裝袋壹個）。應執行有期徒刑拾月，扣案之
第一級毒品海洛因壹包（驗餘淨重零點壹柒伍貳公克，含分裝袋
壹個）及第二級毒品甲基安非他命壹包（驗餘淨重零點壹柒貳柒
公克，含分裝袋壹個）均沒收銷毀之；扣案之注射針筒壹支沒收
之。
    事 實 及 理 由
一、犯罪事實：
    林泰佑曾因施用毒品案件，經本院以99年度毒聲字第290 號
    裁定應送勒戒處所觀察、勒戒確定，後因無繼續施用毒品傾
    向，於民國99年10月28日執行完畢釋放，並由臺灣雲林地方
    法院檢察署99年度毒偵字字887 號為不起訴處分確定。復於
    上開觀察、勒戒執行完畢釋放後5 年內之民國99年11月21日
    ，再犯施用毒品案件，經本院以100 年度虎簡字第93號判決
    判處有期徒刑4 月，如易科罰金，以新臺幣1,000 元折算1
    日確定，100 年8 月12日入監執行，現正執行中（本件不構
    成累犯）。仍不知悔改，於100 年6 月4 日下午4 時至5 時
    間，將車號TN-5321 號自用小客車停放於雲林縣虎尾鎮臺大
    醫院雲林分院停車場，在該車上分別基於施用第一級毒品海
    洛因及第二級甲基安非他命毒品之犯意，先在該車上先以注
    射之方式施用海洛因1 次。旋再於同一地點，以燒烤吸食煙
    霧之方式，施用甲基安非他命1 次。嗣於100 年6 月5 日凌
    晨1 時40分，駕駛上開車輛行經雲林縣虎尾鎮○○○路與學
    府路交岔口處，為警攔檢盤查，並扣得甲基安非他命（毛重
    0.41公克，送驗後剩餘0.1727公克）、海洛因（毛重0.38公
    克，送驗後剩餘0.1752公克）各1 包及注射針筒1 支等物，
    經警於同日採其尿液送驗，結果呈嗎啡、可待因、甲基安非
    他命及安非他命陽性反應，始悉上情。
二、證據名稱：
（一）被告於偵查中及本院審理時之自白。
（二）雲林縣警察局虎尾分局毒品案件被移送者代碼對照表、雲
      林縣警察局虎尾分局100 年7 月27日雲警虎偵字第100001
      0653號函、詮昕科技股份有限公司濫月藥物尿液檢驗報告
      （原樣編號：Ｚ000000000000 、報告編號：00000000）。
（三）扣案之海洛因1 包、甲基安非他命1 包及注射針筒1 支。
（四）行政院衛生署草屯療養院鑑定書（草療鑑字第1000700016
      號）、憲兵司令部刑事鑑識中心100 年8 月8 日憲直刑鑑
      字第1000001489號函及所附鑑定書（案件編號：11.0000-
      000 ）。
（五）臺灣高等法院被告前案紀錄表、全國施用毒品案件紀錄表
      及矯正檢表。
三、本件經檢察官與被告於審判外達成協商之合意，且被告已認
    罪，其合意內容為：(一)被告願意受施用第一級毒品處有期徒
    刑年柒月，施用第二級毒品處有期徒刑肆月。應執行有期徒
    刑拾月。(二)扣案之海洛因1 包（淨重0.1752公克）、甲基安
    非他命1 包（淨重0.1727公克）均沒收銷毀之。注射針筒1
    支沒收。
四、沒收部分：扣案之海洛因1 包（淨重0.1752公克）、甲基安
    非他命1 包（淨重0.1727公克）均有分裝袋包覆，有虎尾警
    察分局埒內派出所勘查照片2 張在卷可憑（見偵查卷第16頁
    ），因分裝袋無法與上揭毒品完全分離，應全部視為毒品，
    均併依毒品違害防制條例第18條第1 項前段之規定，宣告沒
    收銷毀之。扣案之注射針筒為被告所有，供施用第1 級毒品
    犯罪使用或預備使用之物，為被告所自承（見偵查卷第4 頁
    ），且注射針筒本質上並非專供施用毒品所用之物，應依刑
    法第38條第1 項第2 款之規定，宣告沒收之。
五、應適用之法條：刑事訴訟法第455 條之2 第1 項、第455 條
    之4 第2 項、第455 條之8 ，第454 條第1 項、毒品危害防
    制條例第10條第1 項、第2 項、第18條第1 項前段，刑法第
    11條、第38條第1 項第2 款、第51條第5 款。
六、協商判決原則上不得上訴。但有刑事訴訟法第455 條之4 第
    1 項第1 款「於本訊問程序終結前，被告撤銷協商合意或檢
    察官撤回協商聲請者」；第2 款「被告協商之意思非出於自
    由意志者」；第4 款「被告所犯之罪非第455 條之2 第1 項
    所定得以協商判決者」；第6 款「被告有其他較重之裁判上
    一罪之犯罪事實者」；第7 款「法院認應諭知免刑或免訴、
    不受理者」情形之一，或協商判決違反同條第2 項「法院應
    於協商合意範圍內為判決；法院為協商判決所科之刑，以宣
    告緩刑或2 年以下有期徒刑、拘役或罰金為限」等規定者外
    ，不在此限。
七、如不服本件判決，得自收受判決送達之日起10日內，向本院
    提出上訴書狀，上訴於第二審法院。
中    華    民    國  100     年    10    月    11    日
                  刑事第六庭    法  官  蕭于哲
以上正本證明與原本無異。
                                書記官  謝璧卉
中    華    民    國  100     年    10    月    11    日
附錄本案論罪科刑法條全文
毒品危害防制條例第10條
施用第一級毒品者，處 6 月以上 5 年以下有期徒刑。
施用第二級毒品者，處 3 年以下有期徒刑。